臺灣嘉義地方法院刑事判決　　　　　　　 100年度訴字第16號
公　訴　人　臺灣嘉義地方法院檢察署檢察官
被　　　告　林溫立
上列被告因違反毒品危害防制條例案件，經檢察官提起公訴（99
年度毒偵字第2025號），被告於準備程序中就被訴事實為有罪之
陳述，本院合議庭裁定由受命法官改依簡式審判程序審理，判決
如下：
    主  文
林溫立施用第一級毒品，累犯，處有期徒刑拾月。
    犯 罪 事 實
一、林溫立前於民國90年間因施用毒品案件，經本院裁定令入戒
    治處所施以強制戒治，於90年11月27日裁定停止戒治出所，
    付保護管束，惟於停止戒治期間復因施用毒品案件，而違反
    保護管束應遵守事項情節重大，經裁定撤銷停止戒治，再令
    入戒治處所施以強制戒治，於91年11月27日執行強制戒治期
    滿執行完畢釋放，然於前揭強制戒治執行完畢釋放後5年內
    ，再因施用毒品案件，經本院於92年7月3日，以92年度訴字
    第168號判決判處有期徒刑8月確定，於93年12月23日縮刑期
    滿執行完畢。又因施用毒品案件，經本院於95年1月2日，以
    94年度訴字第603號判決判處有期徒刑10月確定，於96年7月
    16日執行完畢。詎仍不知悔改，復基於同時施用第1級毒品
    海洛因及第2級毒品甲基安非他命之犯意，於99年10月28日
    晚上10時許，在嘉義縣民雄鄉豐收村好收58號住處廚房內，
    以將海洛因、甲基安非他命一併放入注射針筒，摻水注射身
    體之方式，同時施用海洛因、甲基安非他命1次，嗣經警於
    99年10月29日上午9時20分許持檢察官核發之鑑定許可書至
    上址，對其採集尿液送驗，結果呈嗎啡（海洛因代謝物）及
    甲基安非他命陽性反應，而悉上情。
二、案經嘉義縣警察局民雄分局報告臺灣嘉義地方法院檢察署檢
    察官偵查起訴。
    理  由
壹、程序事項
    本案於準備程序進行中，被告林溫立就被訴事實為有罪之陳
    述，且所犯係死刑、無期徒刑、最輕本刑為3年以上有期徒
    刑以外之罪，經本院告知簡式審判程序之旨，並聽取檢察官
    及被告之意見後，依刑事訴訟法第273條之1第1項之規定，
    裁定進行簡式審判程序，復依刑事訴訟法第273條之2規定，
    不適用證據提示、交互詰問及傳聞法則有關證據能力限制等
    規定，是本件卷附之各證據，均得作為認定犯罪之證據，先
    予敘明。
貳、實體事項
一、前揭犯罪事實，業據被告本院行準備程序及審理時坦承不諱
    （見本院卷第30、38頁），又被告於99年10月29日上午10時
    15分許經警查獲後，得其同意採集尿液送驗，由檢驗單位以
    酵素免疫分析法為初步檢驗，再以氣相層析質譜儀法為確認
    檢驗，結果呈嗎啡（海洛因代謝物）、甲基安非他命陽性反
    應乙情，此有鑑定許可書、台灣檢驗科技股份有限公司濫用
    藥物檢驗報告、代號與真實姓名對照表（代號：99民A216）
    各1份在卷可佐（見警卷第6至8頁），而以氣相層析質譜儀
    法作為毒品藥物及其代謝產物之定性及定量分析，可排除偽
    陽性之可能，堪為補強證據，足以擔保被告任意性自白與事
    實相符。另按毒品危害防制條例於92年7月9日修正公布，自
    93年1月9日施行，其中第20條、第23條將施用毒品之刑事處
    遇程序，區分為「初犯」及「5年內再犯」、「5年後再犯」
    ，從其立法意旨及經觀察、勒戒或強制戒治是否已足以遮斷
    其施用毒品之毒癮以觀，倘被告於5年內已再犯，經依法追
    訴處罰，縱其第3次（或第3次以上）再度施用毒品之時間，
    在初犯經觀察、勒戒或強制戒治執行完畢釋放5年以後，已
    不合於「5年後再犯」之規定，且因已於「5年內再犯」，顯
    見其再犯率甚高，原實施觀察、勒戒或強制戒治，已無法收
    其實效，即應依該條例第10條處罰（最高法院95年度台非字
    第59號、第65號判決及同院97年度第5次刑事庭會議決議意
    旨可資參照）。查被告前於90年間因施用毒品案件，經本院
    裁定令入戒治處所施以強制戒治，嗣於90年11月27日裁定停
    止戒治出所，交付保護管束，惟於停止戒治期間復因施用毒
    品案件，而違反保護管束應遵守事項情節重大，經裁定撤銷
    停止戒治，再令入戒治處所施以強制戒治，於91年11月27日
    執行強制戒治期滿釋放，然於前揭強制戒治執行完畢釋放後
    5年內，再因施用毒品案件，經本院於92年7月3日，以92年
    度訴字第168號判決判處有期徒刑8月確定，於93年12月23日
    縮刑期滿執行完畢。此有臺灣高等法院被告前案紀錄表1份
    附卷供參，其於強制戒治執行完畢釋放後5年內，已因再犯
    施用毒品案件，為法院追訴處罰，雖本次係於強制戒治執行
    完畢釋放5年後再犯，揆諸首揭實務見解意旨，仍應予以追
    訴處罰。綜上所述，本件事證明確，被告犯行洵堪認定，應
    依法論科。
二、按海洛因、甲基安非他命分別為毒品危害防制條例第2條第2
    項第1款、第2款所定之第1級毒品、第2級毒品，核被告所為
    ，係犯毒品危害防制條例第10條第1項之施用第1級毒品罪及
    同條第2項之施用第2級毒品罪，其持有海洛因、甲基安非他
    命之低度行為，各應為施用之高度行為所吸收，不另論罪，
    又其將第1、2級毒品，一併放入注射針筒，注射身體之方式
    施用1次，乃1行為同時觸犯2構成要件不同之2罪，為想像競
    合犯，應依刑法第55條之規定，從一重之施用第1級毒品罪
    處斷（業據公訴檢察官當庭更正之）。另被告前因施用毒品
    案件，經法院判處罪刑確定，於96年7月16日縮短刑期執行
    完畢，詳如犯罪事實欄所述，亦有上開前案紀錄表乙份存卷
    為按，其於受徒刑之執行完畢，5年以內故意再犯本件有期
    徒刑以上之罪，為累犯，應依刑法第47條第1項規定，加重
    其刑。
三、爰審酌被告國小肄業之智識程度，前因施用毒品案件，經觀
    察、勒戒、強制戒治執行完畢，除前揭構成累犯之施用毒品
    紀錄外，後並因施用毒品案件，經法院數次判決確定在案，
    亦有前揭前案紀錄表在卷足參，顯見尚無戒除之決心，施用
    毒品除戕害自身健康外，對社會秩序亦有潛在危害，惟念其
    犯後坦認犯行之態度，本次犯罪並未造成他人實害，自承職
    業為工之經濟狀況等一切情狀，量處如主文所示之刑，以示
    懲儆。
據上論斷，應依刑事訴訟法第273條之1第1項、第299條第1項前
段，毒品危害防制條例第10條第1項、第2項，刑法第11條前段、
第55條、第47條第1項，判決如主文。
本案經檢察官郭志明到庭執行職務
中    華    民    國    100    年    1    月    28    日
                  刑事第二庭    法  官  林青怡
以上正本證明與原本無異。
如不服本判決應於收受判決後10日內向本院提出上訴書狀，並應
敘述具體理由；其未敘述上訴理由者，應於上訴期間屆滿後20日
內向本院補提理由書（均須按他造當事人之人數附繕本）「切勿
逕送上級法院」。
中    華    民    國   100    年    1     月    28    日
                                書記官  江芳耀
附錄論罪科刑法條
毒品危害防制條例第10條
施用第一級毒品者，處6月以上5年以下有期徒刑。
施用第二級毒品者，處3年以下有期徒刑。